臺灣嘉義地方法院民事判決
111年度訴字第452號
原      告  陳思涵  

被      告  黃泓瑋  


上列當事人間請求賠償損害事件，原告提起刑事附帶民事訴訟，
經本院刑事庭以111年度附民字第161號裁定移送前來，本院於民
國111年11月17日言詞辯論終結，判決如下：       
    主  文
被告應給付原告新臺幣3,534,500元，及自民國111年7月26日起
至清償日止，按週年利率百分之5計算之利息。
原告其餘之訴駁回。
訴訟費用由被告負擔百分之97，餘由原告負擔。
本判決原告勝訴部分於原告以新臺幣1,180,000元為被告供擔保
後，得假執行。但被告如以新台幣3,534,500元為原告預供擔保
，得免為假執行。
原告其餘假執行之聲請駁回。
    事實及理由
一、原告主張：
  ㈠緣被告於社群網站臉書（Facebook）上以「Justin Huang」
    之名稱，並創有臉書社團用以經營代購精品包之事業。原告
    因有代購精品包之需求，於民國110年3月間與被告結識，兩
    造合作方式為當原告有代購精品包需求時，會透過通訊軟體
    LINE告知被告所需精品包之品牌、款式、數量，以進行下單
    ，被告則就各品項回覆原告所需支付之款項及訂金，並請原
    告先將訂金透過網路銀行匯款至被告所有中國信託銀行帳號
    000000000000號帳戶（下稱被告帳戶），原告係以所有中國
    信託信託銀行帳號000000000000號帳戶（下稱原告帳戶）進
    行匯款。初期被告原僅要求預付訂金，並可留新臺幣（下同
    ）100,000元額度之尾款，待取得預定貨品後再行支付，然
    後期被告卻又改稱須全額付款才能取貨，並稱如不以此方式
    進行則將貨品售予他人，迫使原告因憂心無法如期取得貨品
    ，而於取得貨品前支付全額費用。
  ㈡原告自110年3月4日起向被告下單，請被告代購精品包，下單品項詳如附表所示，通常原告下單後被告會盡速交貨，至遲亦將於1個半月至2個月內交貨。前期交易一切正常，4月份之訂單，被告即有2品項（附表編號14、23）未予交貨，自5月份開始，被告即大量出現無法依約交付訂購貨品之情形，然因兩造雙方前期交易即曾出現近2個月後方交貨之例，是原告持續下單到7月初，方意識到有問題而停止下單。原告已下單而被告未交貨之品項即如附表編號14、23、26至28、31、33至35、37至46所示，原告已匯款3,654,500元（僅其中附表編號39部分，原告較原預定款項誤多匯款5,000元）。原告屢屢催促被告交付原告下訂之精品包，或者退款，否則原告無法給予自身客戶交代，被告卻僅是不斷拖延，或係聲稱於某日可以拿到並交付原告下訂之精品包，貨會到或已到國內云云，但於期限到來時又稱沒有貨品；或係單純敷衍，將一切責任推給他人，稱自己無法控制，卻又稱自己後續代購排程的精品包到國內速度較快，讓原告再去尋找其他客戶販售精品包，以獲得資金周轉。對於原告退款之要求，卻係虛應、拖延了事。
  ㈢除上開款項外，於110年4月20日之交易中，原告曾因誤多匯
    款45,000元予被告，原告雖要求被告先行返還該筆款項，被
    告卻稱可以該筆款項抵扣後面訂單之款項，然實際上並未抵
    扣。另前期被告曾兩次遲延交貨致原告須降低售價並退還部
    分款項予自身客戶，被告亦曾承諾會分擔一半費用即55,000
    元（其中一筆係2,500元，另一筆則係被告口頭承諾會匯款3
    ,000元予原告）。迄今被告僅於原告不斷之催促下，就其中
    部分品項即如附表編號23、34、45所示，答應退款以進行拖
    延，然被告僅退還100,000元，其餘部分仍未見被告處理。
    另關於清償之方法，如被告一次拿出3分之2，其餘部分原告
    同意分期。
  ㈣並聲明：
　　⒈被告應賠償原告3,654,500元，及自刑事附帶民事訴訟起訴
      狀繕本送達翌日起至清償日止，按週年利率百分之5計算
      之利息。
　　⒉前項判決請准供擔保宣告假執行。
　　⒊訴訟費用由被告負擔。
二、被告答辯略以：被告還欠原告3,534,500元，但被告還有其
    他債務問題要處理，被告願意自112年1月份開始分期清償，
    利息部分沒有能力負擔。並聲明：原告之訴及假執行之聲請
    均駁回；訴訟費用由原告負擔；如受不利之判決，願提供擔
    保請准宣告免為假執行。
三、本院之判斷：
  ㈠原告主張：被告經營精品代購，以暱稱「Justin Huang」在
    臉書網站刊登代購精品訊息，原告與被告交易數次後，改以
    LINE私訊方式訂貨交易。被告於接受原告訂購商品之訂金後
    ，因資金周轉不靈，竟意圖為自己不法所有，基於侵占之犯
    意，未實際將原告於附表所示時間匯入之款項用於訂購商品
    ，反挪為己用，供自己填補其他債務及生活所需，而侵占入
    己，亦未交付原告訂購之商品之事實，業據提出交易明細表
    附卷可稽（見本院卷第53至91頁），並經本院調閱嘉義地檢
    署111年度偵字第839、3710、11222號加重詐欺等案件電子
    刑事卷查明屬實。而被告侵占原告款項部分，經本院判處有
    期徒刑1年2月，此亦有本院111年度訴字第211號刑事判決附
    卷可稽（見本院卷第9至22頁），堪信為真實。
　㈡按因故意或過失，不法侵害他人之權利者，負損害賠償責任
    。故意以背於善良風俗之方法，加損害於他人者亦同。民法
    第184條第1項定有明文。被告故意不法侵害原告之權利，致
    原告受有如附表所示3,654,500元之財產上損害。又被告於1
    10年8月23日、28日、31日、9月1日分別退款50,000元、30,
    000元、20,000元、20,000元，合計120,000元給原告，有交
    易明細表附卷可稽（見本院卷第89、91頁），且為兩造所是
    認（見本院卷第109、110頁），此部分金額應予扣除，依此
    計算，被告應就原告所受損害3,534,500元（3,654,500元－1
    20,000元＝3,534,500元）負損害賠償責任。
  ㈢末按給付有確定期限者，債務人自期限屆滿時起，負遲延責
    任。給付無確定期限者，債務人於債權人得請求給付時，經
    其催告而未為給付，自受催告時起，負遲延責任。其經債權
    人起訴，或依督促程式送達支付命令，與催告有同一之效力
    。民法第229條第1、2項分別定有明文；又遲延之債務，以
    支付金錢為標的者，債權人得請求依法定利率計算之遲延利
    息。但約定利率較高者，仍從其約定利率；而應付利息之債
    務，其利率未經約定，亦無法律可據者，週年利率為百分之
    5。亦為同法第233條第1項及第203條所明定。本件原告請求
    被告應賠償之金額，並未定有給付之期限，原告請求自刑事
    附帶民事訴訟起訴狀繕本送達被告之翌日起，按週年利率百
    分之5計算之利息，並未逾上開規定之範圍，自無不合。查
    原告上開起訴狀繕本係於111年7月15日寄存送達予被告，經
    10日於111年7月25日發生送達效力，有送達證書為證（見附
    民卷第39、41頁），則原告就其勝訴部分，請求自111年7月
    26日起至清償日止，按週年利率百分之5計算之利息，洵屬
    正當，應予准許。
四、綜上所述，原告依侵權行為損害賠償請求權之法律關係，請
    求被告給付原告3,534,500元，及自111年7月26日起至清償
    日止，按週年利率百分之5計算之利息部分，為有理由，應
    予准許，逾此範圍之請求，為無理由，應予駁回。
五、原告及被告分別陳明願供擔保，聲請宣告假執行或免為假執
    行，經核原告勝訴部分，於法並無不合，爰分別酌定相當之
    擔保金額准許之。至原告敗訴部分，其假執行之聲請已失所
    依附，應併予駁回。
六、本件事證已臻明確，兩造其餘攻擊防禦方法，經審核結果，
    均不足以影響判決結果，爰不一一論述，附此敘明。
七、訴訟費用負擔之依據：民事訴訟法第79條。
中　　華　　民　　國　　111 　年　　12　　月　　1 　　日
                          民一庭法　官　黃茂宏   
以上正本係照原本作成。
如對本判決上訴須於判決送達後20日內向本院提出上訴狀。 
如委任律師提起上訴者，應一併繳納上訴審裁判費。 
中　　華　　民　　國　　111 　年　　12　　月　　1 　　日
                                書記官　官佳慧
附表（單位：元/新臺幣）
編號 下單日期 下單品項 數量 交貨日期 被告未交貨部分之已匯款金額（交易日期、金額） 備註（證據出處） 1 110.3.4 愛馬仕Mini Lindy大象灰銀 1 110.3.15   2  愛馬仕Mini Lindy大象灰金 1 110.4.16   3 110.3.12 愛馬仕Mini康康黑金Epsom 1 110.3.27   4 110.3.13 愛馬仕Mini Lindy黑金Z刻 1 110.4.11   5 110.3.16 愛馬仕Mini Lindy大象灰金 1 110.4.19   6  愛馬仕Lindy26黑金Z刻 1 110.4.9   7 110.3.19 愛馬仕菜籃大象灰金18 1 110.4.30   8  愛馬仕Lindy26黑金Z刻 1 110.4.22   9 110.3.22 香奈兒Coco Handle24黑色 1 110.4.29   10 110.3.23 愛馬仕大象灰金Z刻 1 110.4.29   11 110.3.25 愛馬仕Mini Lindy黑金Z刻 1 110.5.21   12 110.3.29 愛馬仕Lindy26大象灰金Tc皮Z刻 1 110.5.14   13 110.3.30 愛馬仕康康Togo奶昔白玫瑰Epsom 1 110.5.7   14 110.4.6 香奈兒金球黑方胖 2 110.5.14（僅交付1個） 144,000元 （110.4.7匯款2筆各50,000元，110.4.12匯款188,000元，共288,000元，未交貨部分為144,000元） 本院卷第67頁。 15 110.4.11 愛馬仕Lindy26黑銀 1 110.5.7   16 110.4.13 愛馬仕Lindy26風暴藍Y7銀釦 1 110.5.30   17  香奈兒Boy25荔枝黑銀 1 110.6.12   18 110.4.14 香奈兒小型流浪包珍珠 1 110.5.14   19 110.4.15 香奈兒黑金球Mini Cf20 1 110.6.21   20 110.4.20 愛馬仕Lindy26金棕金釦 1 110.6.25   21 110.4.23 愛馬仕Lindy26黑金Tc皮Z刻 1 110.6.15   22 110.4.26 愛馬仕Lindy26黑銀Tc皮Z刻 1 110.5.29   23 110.4.27 愛馬仕Garden Party 36大象灰 1 無 126,000元 （110.4.27匯款126,000元） 1.已取消下單，被告承諾退還訂金。 2.本院卷第73頁。 24 110.5.3 愛馬仕Mini Lindy黑金Tc皮Z刻 1 110.7.5   25 110.5.6 愛馬仕Mini康康大象灰金釦Epsom Z刻 1 110.6.26   26  香奈兒黑色荔枝牛皮金釦長夾 1 無 29,000元 （110.5.6匯款29,000元） 本院卷第73頁。 27  愛馬仕Mini康康奶昔白玫瑰金Epsom Z刻 1 無 425,000元 （110.5.7匯款50,000元；110.5.8匯款200,000元；110.5.10匯款100,000元；110.5.28匯款75,000元） 本院卷第73至77頁。 28  香奈兒金球19黑方胖 1 無 150,000元 （110.5.7匯款100,000元；110.5.20匯款50,000元） 本院卷第73、77頁。 29 110.5.7 愛馬仕Lindy26黑銀Tc皮Z刻 1 110.6.18   30 110.5.20 愛馬仕Bolide25大象灰金釦Z刻 1 110.6.15   31 110.5.25 香奈兒金球黑Mini Cf20 1 無 150,000元 （110.5.25匯款50,000 元；110.5.30匯款100,000元） 1.原預定匯157,000元，目前僅匯150,000元。 2.本院卷第77至79頁。 32 110.6.10 愛馬仕Lindy26黑金Tc皮Z刻 1 110.7.15   33  香奈兒荔枝牛皮Mini Cf20有提把 1 無 140,000元 （110.6.10匯款100,000元；110.6.14匯款40,000元） 本院卷第79頁。 34 110.6.11 愛馬仕Mini Evelyn竹子綠1K編織背袋 1 無 65,000元 （110.6.11匯款65,000元） 1.已取消下單，被告承諾退還訂金。 2.本院卷第79頁。 35 110.6.13 香奈兒金幣荔枝牛皮17方胖 1 無 100,000元 （110.6.13匯款100,000元） 1.原預定匯132,000元，目前僅匯100,000元。 2.本院卷第79頁。 36 110.6.15 香奈兒金球Mini Cf20灰色羊皮 1 110.7.21   37 110.6.16 愛馬仕Kelly Ado黑銀 1 無 322,500元 （110.6.16匯款161,250元；110.6.23匯款111,250元；110.6.27匯款50,000元） 本院卷第81至83頁。 38  愛馬仕菜籃18珍珠灰銀釦Tc皮 1 無 120,000元 （110.6.16匯款120,000元） 本院卷第81頁。 39  愛馬仕Mini Bolide To霧霾藍銀釦山羊皮 1 無 200,000元 （110.6.16匯款50,000元；110.6.19匯款200,000元中之100,000元；110.6.30匯款50,000元） 1.原預定匯195,000元，後共匯200,000元。 2.本院卷第81至83頁。 40 110.6.17 愛馬仕Bolide25 3p櫻花粉新款有鎖頭 1 無 220,000元 （110.6.17匯款50,000元；110.6.19匯款200,000元中之100,000元；110.7.1匯款70,000元） 本院卷第81至83頁。 41  香奈兒灰色金球Mini Cf20 1 無 160,000元 （110.6.17匯款100,000元；110.6.24匯款60,000元） 本院卷第81至83頁。 42 110.6.25 愛馬仕Mini Kelly唇膏粉8w金釦Epsom 1 無 640,000元 （110.6.25匯款100,000元；110.6.26匯款300,000元；110.6.30匯款140,000元；110.7.17匯款150,000元中之100,000元） 本院卷第83至85頁。 43 110.7.1 愛馬仕大康康24黑金Epsom皮Z刻 1 無 395,000元 （110.7.2匯款345,000元；110.7.17匯款150,000元中之50,000元） 本院卷第83至85頁。 44 110.7.5 香奈兒黑色小流浪包金銀鍊條 1 無 100,000元 （110.7.5匯款100,000元） 1.原預定匯126,000元，目前僅匯100,000元。 2.本院卷第85頁。 45  香奈兒深灰色17cm方胖子 1 無 68,000元 （110.7.6匯款68,000元） 1.已取消下單，被告承諾退還訂金。 2.本院卷第85頁。 46 110.7.10 香奈兒Cf25灰色淡金釦荔枝皮（新版晶片） 1 無 100,000元 （110.7.10匯款100,000元） 1.原預定匯215,000元，目前僅匯100,000元。 2.本院卷第85頁。 合        計     3,654,500元